【裁判字號】    90,易,928
【裁判日期】    900626
【裁判案由】    毒品危害防制條例
【裁判全文】
臺灣臺南地方法院刑事判決                            九十年度易字第九二八號
    公  訴  人  臺灣台南地方法院檢察署檢察官
    被      告  甲○○
右列被告因毒品危害防制條例案件，經檢察官提起公訴（九十年度毒偵字第一二五號
、九十年度營毒偵字第五一號），本院判決如左：
    主  文
甲○○連續施用第二級毒品，處有期徒刑伍月，如易科罰金，以佰元折算壹日。
    事  實
一、甲○○前因施用毒品案件，經依台灣台南地方法院以八十八年度毒聲字第二五四
    八號送觀察、勒戒後，無繼續施用毒品之傾向，經台南地方法院檢察署檢察官於
    八十八年九月十六日以八十八年度毒偵字第一五二號不起訴處分在案。詎仍不知
    悔改，復自八十九年二月十六日，在其台南縣白河鎮○○里○○街二十八號之住
    處，施用第二級毒品安非他命，再經台南地方法院檢察署檢察官起訴並聲請強制
    戒治，嗣甲○○於強制戒治期間，經法院裁定停止戒治並付保護管束，詎其於保
    護管束期間，復基於概括之犯意，自八十九年十二月二十一日或前四十八小時內
    及九十年一月四日或前四十八小時內，連續在不詳地點施用第二級毒品安非他命
    二次，為台南地方法院檢察署觀護人於甲○○在八十九年十二月二十一日及九十
    年一月四日赴台南地方法院檢察署觀護人室報到時，採尿送驗而發現上情。
二、案經台南地方法院檢察署觀護人簽請台灣台南地方法院檢察署檢察官偵查起訴。
    理  由
一、訊據被甲○○矢口否認有上開施用毒品之犯行，辯稱：伊已戒除施毒惡習，所以
    被檢驗出有毒品安非他命反應，係因其治療精神病，服用奇美醫院醫師開給之藥
    物之故云云。然查，被告有於上述時間施用第二級毒品，經台南地方法院檢察署
    觀護人採尿送驗結果，呈安非他命陽性反應事實，有長榮管理學院八十九年十二
    月二十七日及九十年一月十二日檢驗報告二紙在卷可憑，且查，被告自八十九年
    五月二十六日赴奇美醫院看診後，即未再返回該醫追治療之事實，有上開醫院
    九十年二月十九日（九０）美分字第００二七號函附卷足憑，而被告係分別在八
    十九年十二月二十一日及九十年一月四日經台南地方法院檢察署觀護人採尿送驗
    ，時間已在半年之後，是其辯稱係因服用藥物所致，尚難採信，復經本院向奇美
    醫院函詢所開立之處方服用後是否可能篩檢出安非他命陽性反應，該院來函表示
    不會篩檢出安非他命陽性反應，此有該院九十年五月十八日 (九０)美分字第０
    一一三號書函附卷可憑。基上所述，被告所辯顯係卸責之詞，不足採信，犯行應
    堪認定。
二、核被告所為，係犯毒品危害防制條例第十條第二項之罪，被告先後多次施用毒品
    犯行，時間緊接，犯罪構成要件相同，顯係基於概括犯意而為，應依連續犯規定
    論以一罪，並加重其刑。被告非法持有安非他命之低度行為，已為其進而吸用之
    高度行為所吸收，不復另論。爰審酌被告犯罪之動機、目的、手段、所生危害、
    犯罪後態度等一切情狀，處如主文所示之刑，併諭知易科罰金之折算標準，以資
    懲儆。
據上論斷，應依刑事訴訟法第二百九十九條第一項前段，毒品危害防制條例第十條第
二項，刑法第十一條前段、第五十六條、第四十一條第一項前段，罰金罰鍰提高標準
條例第二條，判決如主文。
本案經檢察官陳明進到庭執行職務。
中    華    民    國      九十      年      六        月      二十六    日
                              臺灣臺南地方法院刑事第二庭
                                      法  官  侯  明  正
右正本證明與原本無異。
如不服本判決應於送達後十日內向本院提出上訴狀。（應附繕本）
                                      書記官  陳  澤  雄
中    華    民    國      九十      年      六        月      二十六    日
附錄本案論罪科刑法條全文：
毒品危害防制條例第十條第二項
  施用第二級毒品者，處三年以下有期徒刑。


司法院資訊處製作；財團法人民間司法改革基金會備份。
